臺灣高等法院刑事裁定
109年度聲字第1106號
聲  請  人  臺灣高等檢察署檢察官
受  刑  人  賴慶和





上列聲請人因受刑人數罪併罰有二裁判以上，聲請定其應執行之
刑（聲請案號：臺灣高等檢察署109年度執聲字第404號），本院
裁定如下：
    主  文
賴慶和犯如附表所示各罪所處之刑，應執行有期徒刑壹年參月。
    理  由
一、聲請意旨略以：上列受刑人賴慶和因違反毒品危害防制條例
    等數罪，先後經判決確定如附表，經其請求檢察官聲請定應
    執行刑，爰依刑事訴訟法第477條第1項，刑法第50條第2項
    、第51條第5款規定聲請裁定等語。
二、按「裁判確定前犯數罪者，併合處罰之。但有下列情形之一
    者，不在此限：一、得易科罰金之罪與不得易科罰金之罪。
    二、得易科罰金之罪與不得易服社會勞動之罪。三、得易服
    社會勞動之罪與不得易科罰金之罪。四、得易服社會勞動之
    罪與不得易服社會勞動之罪」、「前項但書情形，受刑人請
    求檢察官聲請定應執行刑者，依第51條規定定之」、「數罪
    併罰，有二裁判以上者，依第51條之規定，定其應執行之刑
    」、「數罪併罰，分別宣告其罪之刑，依下列各款定其應執
    行者：……五、宣告多數有期徒刑者，於各刑中之最長期以上
    ，各刑合併之刑期以下，定其刑期。但不得逾30年」，刑法
    第50條第1項、第2項、第53條、第51條第5款分別定有明文
    。再者，法律上屬於自由裁量之事項，有其外部性界限及內
    部性界限，並非概無拘束。依據法律之具體規定，法院應在
    其範圍選擇為適當之裁判者，為外部性界限；而法院為裁判
    時，應考量法律之目的，及法律秩序之理念所在者，為內部
    性界限。法院為裁判時，二者均不得有所踰越。在數罪併罰
    ，有二裁判以上，定其應執行之刑時，固屬於法院自由裁量
    之事項，然仍應受前揭外部性界限及內部性界限之拘束（最
    高法院94年度台非字第233號判決意旨參照）。另定應執行
    之刑，應由犯罪事實最後判決法院之檢察官聲請該法院裁定
    之，不能因犯罪之一部分所科之刑業經執行完畢而認檢察官
    之聲請為不合法，予以駁回，至已執行部分應如何處理，係
    檢察官指揮執行問題，與定應執行刑之裁定無涉（最高法院
    93年度台抗字第621號、94年度台抗字第47號裁定意旨參照
    ）。
三、經查：受刑人因犯如附表所示之罪，經如附表所示法院各判
    處如附表所示之刑，均經分別確定在案，此有臺灣新北地方
    法院108年度審訴字第4號刑事判決、107年度簡字第5383號
    刑事簡易判決、本院108年度上訴第1709號刑事判決及本院
    被告前案紀錄表等附卷可參。受刑人所犯上開各罪中，有得
    易科罰金亦得易服社會勞動之罪（附表編號1至2），復有不
    得易科罰金亦不得易服社會勞動之罪（附表編號3），雖已
    合於刑法第50條第1項但書規定，惟受刑人已請求檢察官聲
    請定其應執行刑，有「定刑聲請切結書」在卷可憑，自應依
    據刑法第50條第2項規定，依同法第51條規定定其應執行刑
    。茲檢察官聲請最後事實審之本院就受刑人所犯如附表所示
    之罪定應執行之刑，本院審核後認檢察官之聲請於法並無不
    合，爰就受刑人所犯如附表所示之罪，依刑法第51條第5款
    限制加重原則規定之外部性界限（即以最長期宣告刑有期徒
    刑10月為下限，以宣告刑總和有期徒刑1年7月為上限），再
    考量受刑人之犯罪次數、情節及貫徹刑法量刑公平正義理念
    等情，定受刑人應執行之刑。
據上論斷，應依刑事訴訟法第477條第1項，刑法第50條第2項、
第53條、第51條第5款，裁定如主文。
中　　華　　民　　國　　109 　年　　3 　　月　　31　　日
                  刑事第十八庭  審判長法　官  吳炳桂
                                      法　官  葉乃瑋
                                      法　官  黃紹紘
以上正本證明與原本無異。
如不服本裁定，應於收受送達後5日內向本院提出抗告狀。
                                      書記官  于  誠
中　　華　　民　　國　　109 　年　　3 　　月　　31    日

附表
編    號  1 2 3 罪    名  毒品危害防制條例 （施用第二級毒品罪） 毒品危害防制條例 （施用第一級毒品罪） 毒品危害防制條例 （持有第二級毒品純質淨重20公克以上罪） 宣 告 刑  有期徒刑3月 有期徒刑6月 有期徒刑10月 犯罪日期  民國107年3月20日 107年5月8日 107年5月1日起至同年月8日16時20分止（聲請書附表誤載為107年5月6日） 偵查機關年度案號  臺灣新北地方檢察署107年度毒偵字第2594號等 臺灣新北地方檢察署107年度毒偵字第8131號等 臺灣新北地方檢察署107年度毒偵字第8131號等 最後事實審 法院 臺灣新北地方法院 臺灣高等法院 臺灣高等法院  案號 107年度簡字第5383號 108年度上訴字第1709號 108年度上訴字第1709號  判決日期 107年8月20日 108年8月13日 108年8月13日 確定判決 法院 臺灣新北地方法院 臺灣高等法院 臺灣高等法院  案號 107年度簡字第5383號 108年度上訴字第1709號 108年度上訴字第1709號  確定日期 107年9月21日 108年9月28日 108年9月28日 是否為得易科罰金之案件  是 是 否 是否為得易服社會勞動之案件  是 是 否 備    註  臺灣新北地方檢察署107年度執字第16078號（已執行完畢） 臺灣新北地方檢察署108年度執字第15371號（109年度執緝字第513號） 臺灣新北地方檢察署108年度執字第15372號（109年度執緝字第512號）